最高法院刑事判決　　　　　　九十四年度台上字第二一八八號
　　上　訴　人　甲○○
　　選任辯護人　曾柏暠律師
上列上訴人因偽造文書案件，不服台灣高等法院台南分院中華民
國九十四年二月十四日第二審判決（九十三年度金上訴字第九七
七號，起訴案號：台灣台南地方法院檢察署九十一年度偵續字第
一○五號、九十二年度偵字第三六三四號），提起上訴，本院判
決如下：
    主  文
上訴駁回。
    理  由
按刑事訴訟法第三百七十七條規定，上訴於第三審法院，非以判
決違背法令為理由，不得為之。是提起第三審上訴，應以原判決
違背法令為理由，係屬法定要件。如果上訴理由狀並未依據卷內
訴訟資料，具體指摘原判決不適用何種法則或如何適用不當，或
所指摘原判決違法情事，顯與法律規定得為第三審上訴理由之違
法情形，不相適合時，均應認其上訴為違背法律上之程式，予以
駁回。本件原判決維持第一審依牽連犯關係，從一重論處上訴人
甲○○行使變造私文書，足以生損害於他人罪刑之判決，駁回其
在第二審之上訴，已詳認定犯罪事實之依據及憑以認定之理由
，並對上訴人否認共同背信之辯詞，如何不足採信，亦已依據卷
內資料予以指駁及說明，從形式上觀察，原判決並無違背法令情
形。上訴意旨謂：上訴人變造土地買賣預約書，提高買賣價款，
旨在獲得較高之貸款額度，而上訴人於獲貸後，仍陸續繳付本息
計五十四個月，足見上訴人初無與貸款農會職員共同背信之犯意
，原判決維持第一審論處上訴人罪刑之判決，洵有未洽等語，係
就原審已詳為調查論斷與說明之事項，再事爭執，殊非適法之第
三審上訴理由。又依卷附之人頭戶吳直吉等五人擔保借款申請書
影本十份，其中五份申請擔保借款日期，均在民國八十二年四月
十九至二十三日之間（見九十年度發查字第一二六八號偵卷第十
至二九頁），可見上訴人向被害人台南縣七股鄉農會提出上開變
造土地買賣預約書之時間，當為八十二年四月間，而檢察官就本
件提起公訴之日期，為九十二年三月二十四日，同年四月三日繫
屬於第一審法院（見一審卷第一宗第一至五頁），顯未逾十年之
追訴權時效期間，原判決理由壹、四、（四）已說明其調查審認
之結果，上訴意旨仍加爭論，亦非適法之第三審上訴理由。再刑
事訴訟法第三百七十九條第十款所謂應調查之證據，係指與待證
事實有重要關係，在客觀上認為有調查之必要者而言。本件關於
追訴權時效是否完成問題，原判決已調查審認明確，並於理由內
說明其所憑，有如上述，則原審未依上訴人請求，傳訊證人黃顯
堂詢明台南縣七股鄉農會收受變造之土地買賣預約書時間，不為
無益之調查，難謂有調查未盡之違法。此外，上訴人徒憑己意，
對原審職權之適法行使及原判決理由已說明之事項，任意爭辯，
顯與法定上訴第三審之形式要件不符，其行使變造私文書部分之
上訴違背法律上之程式，應予駁回。至上訴人牽連犯背信部分，
原判決係依刑法第三百四十二條第一項論擬，該罪核屬刑事訴訟
法第三百七十六條第五款之案件，依該法條之規定，既經第二審
判決，不得上訴於第三審法院，牽連之重罪行使變造私文書部分
，上訴既不合法，無從為實體上之判決，牽連之輕罪背信部分，
自無從適用審判不可分之原則，併為實體上之審理，亦應從程序
上予以駁回。又本件係從程序上駁回上訴，上訴人請求給予自新
機會，從輕量刑併予宣告緩刑，無從審酌，均附為明。
據上論結，應依刑事訴訟法第三百九十五條前段，判決如主文。
中　　華　　民　　國　九十四　年　　四　　月  二十八  日
                      最高法院刑事第四庭
                          審判長法官  謝　家　鶴
                                法官  洪　文　章
                                法官  花　滿　堂
                                法官  陳　世　淙
                                法官  洪　佳　濱
      本件正本證明與原本無異
                                      書  記  官
中　　華　　民　　國　九十四　年　　五　　月　 十三 　日
                                                   ｍ
